臺灣板橋地方法院刑事判決　　　　　　96年度簡字第1004號
聲　請　人　臺灣板橋地方法院檢察署檢察官
被　　　告　丙○○
上列被告因詐欺案件，經檢察官聲請以簡易判決處刑（九十五年
度偵字第二六二一八號、第二六八二九號及第二九０五四號），
本院判決如下：
    主  文
丙○○幫助意圖為自己不法之所有，以詐術使人將本人之物交付
，累犯，處有期徒刑陸月，如易科罰金，以新臺幣壹仟元折算壹
日。
    事實及理由
一、丙○○前曾於民國九十二年、九十三年間，因違反毒品危害
    防制條例及竊盜等案件，經本院及臺灣花蓮地方法院分別判
    處有期徒刑六月、三月（定應執行刑八月）、九月、六月（
    定應執行刑一年二月），於九十四年九月十六日因縮短刑期
    假釋出監，並付保護管束，指揮書執畢日期為九十五年三月
    十四日執行完畢（構成本件累犯）。
二、詎被告丙○○仍不知悔改，明知於犯罪集團專門收集人頭帳
    戶用以犯罪之社會現象層出不窮之際，若將自己之銀行帳戶
    存摺及金融卡提供他人使用，可能因此提供不法詐騙份子用
    以詐騙他人將款項匯入後，再加以提領之用，並能預見可能
    因而幫助他人從事詐欺取財犯罪，竟仍不違背其本意，基於
    幫助他人詐欺取財之不確定故意，於九十五年九月間某日，
    在桃園縣中壢市ＳＯＧＯ二館某處，將其所有之第一商業銀
    行大稻埕分行（以下稱第一商銀）帳號000000000
    00號帳戶，及其所有之中華郵政股份有限公司三重介壽路
    郵局（以下稱三重郵局）帳號0000000000000
    0帳戶之存摺、印章、金融卡等物，交付姓名年籍不詳之人
    。嗣該詐欺集團人員意圖為自己不法之所有，分別為下列行
    為：(一)於九十五年九月二十二日二十一時許，詐欺集團人員
    在網路聊天室與甲○○聊天，相約援交，佯稱需先匯款，甲○○因此陷於錯誤，遂依指示於同日二十一時二十三分許，
    在臺北市大同區○○○路○段三十九號匯款新臺幣（以下同
    ）一萬元至丙○○上開第一商銀帳戶內。(二)於九十五年十月
    二日十三時五十分許，詐欺集團人員撥打電話給丁○○佯稱
    其兒子遭綁架需交付贖款，丁○○因此陷於錯誤而依指示於
    同日十四時二十四分許，在中華郵政股份有限公司公館分行
    匯款十萬元至丙○○上開三重郵局帳戶內。(三)於九十五年十
    月二日，詐欺集團人員撥打電話給乙○○佯稱其兒子幫其朋
    友當保證人，目前人在他們手中，要乙○○匯錢以救出其兒
    子，乙○○因此陷於錯誤而依指示於同日十四時四十分許，
    在中華郵政股份有限公司中和大華郵局匯款二十萬元至丙○○上開三重郵局帳戶內。
三、嗣(一)甲○○發覺有異而報警處理，於九十五年十月二日十五
    時二十分許，丙○○前往臺北市○○區○○街一段六十三號
    第一商銀辦理金融卡重新啟用，經該行員察覺該帳戶已列為
    警示帳戶而報警查獲。(二)丁○○打電話向學校查證，始知受
    騙而報警處理，於九十五年十月四日十五時十分許，丙○○
    經警通知到案說明。(三)乙○○發覺有異而報警處理，始循線
    查獲。
四、案經被害人甲○○訴由臺北市政府警察局大同分局移送臺灣
    士林地方法院檢察署轉呈臺灣高等法院檢察署令轉臺灣板橋
    地方法院檢察署、被害人丁○○訴由臺北市政府警察局中正
    二分局轉由臺北縣政府警察局三重分局及被害人乙○○訴由
    臺北縣政府警察局三重分局報請臺灣板橋地方法院檢察署檢
    察官偵查後聲請簡易判決處刑。
五、證據：
  (一)被告丙○○之供述。
  (二)告訴人甲○○、被害人丁○○及乙○○之指訴。
  (三)三重郵局客戶本資料、最近交易資料。
  (四)第一商銀九十五年十月十七日（九五）一稻存字第二二九號
    函所附被告開戶資料。
  (五)郵政國內匯款執據二紙。
  (六)第一商銀九十五年九月二十二日交易明細表。
六、核被告所為，係犯刑法第三十條第一項前段、第三百三十九
    條第一項之幫助詐欺取財罪。被告有上開犯罪事實欄所載之
    犯罪科刑紀錄，有卷附之臺灣高等法院被告前案紀錄表乙紙
    在卷可按。被告受有期徒刑執行完畢，五年以內故意再犯本
    件有期徒刑以上之罪，為累犯，應依刑法第四十七條第一項
    加重其刑。又被告以幫助之意思，提供帳戶之存簿、提款卡
    及提款卡密碼等物幫助他人遂行詐欺取財犯行，係屬幫助犯
    ，應依刑法第三十條第二項之規定，按正犯之刑減輕之，並
    依法先加後減。爰審酌被告未思以正途賺取金錢，明知現今
    詐欺人士犯案猖獗，時有利用存款帳戶詐取款項之情事，竟
    提供帳戶予詐欺集團使用，俾其等得以從事詐財行為，增加
    被害人尋求救濟之困難，並使犯罪之追查趨於複雜，且不法
    人士亦得以順利取得其詐欺所得之財物，對於社會秩序及正
    常交易安全造成危害，兼衡其犯罪手段並非暴戾，及犯罪後
    矢口否認犯行之態度等一切情狀，量處如主文所示之刑，並
    諭知易科罰金之折算標準。
七、又被告提供犯罪集團使用之三重郵局存簿儲金帳號0000
    0000000000號及第一商銀帳號00000000
    000號帳戶存摺、提款卡、印章，雖屬被告所有，惟業經
    交付予不詳犯罪集團而未扣案，為免日後執行沒收困難，爰
    不為沒收之諭知。
八、依刑事訴訟法第四百四十九條第一項前段、第三項，刑法第
    三十條第一項前段、第二項、第三百三十九條第一項、第四
    十七條第一項、第四十一條第一項前段，刑法施行法第一條
    之一，逕以簡易判決處刑如主文所示之刑。
九、如不服本判決，得自收受送達之日起十日內向本院提出上訴
    狀，上訴於本院第二審合議庭（須附繕本）。
中　　華　　民　　國　　96　　年　　2 　　月　　27　　日
                  刑事第九庭  法  官  潘翠雪
上列正本證明與原本無異。
                              書記官  江文彬
中　　華　　民　　國　　96　　年　　2 　　月　　27　　日
附錄本案論罪科刑法條全文：
中華民國刑法第339條
（普通詐欺罪）
意圖為自己或第三人不法之所有，以詐術使人將本人或第三人之
物交付者，處5年以下有期徒刑、拘役或科或併科1千元以下罰金
。
以前項方法得財產上不法之利益或使第三人得之者，亦同。
前二項之未遂犯罰之。
